高雄高等行政法院裁定
                                   110年度簡上再字第16號
再 審 原告  彭貞貞
再 審 被告  嘉義市蘭潭國民小學

代　表　人　邱榮輝
上列當事人間返還公法上不當得利事件，聲請人對於中華民國10
9年12月30日本院109年度簡上字第76號判決，聲請再審，本院裁
定如下：
    主  文
一、再審之聲請駁回。
二、再審訴訟費用由聲請人負擔。
    理  由
一、按「再審之訴應於30日之不變期間內提起。前項期間自判決
    確定時起算，判決於送達前確定者，自送達時起算；其再審
    之理由發生或知悉在後者，均自知悉時起算。」「再審之訴
    ，應以訴狀表明下列各款事項，並添具確定終局判決繕本，
    提出於管轄行政法院為之：……四、再審理由及關於再審理
    由並遵守不變期間之證據。」「再審之訴不合法者，行政法
    院應以裁定駁回之。」行政訴訟法第276條第1項、第2項、
    第277條第1項第4款及第278條第1項分別定有明文。上開規
    定，依行政訴訟法第236條之2第4項規定，於簡易訴訟程序
    準用之。準此，對於確定判決聲請再審應自判決確定時起30
    日之不變期間內提起，且應表明再審理由及關於再審理由並
    遵守不變期間之證據，此為必須具備之程式，否則所提再審
    之聲請即不合法，且行政法院無庸命其補正，而應依同法第
    278條第1項規定以裁定駁回之。倘再審聲請人主張再審之理
    由發生或其知悉在後者，依同法第277條第1項第4款規定，
    應就此利己之事實負舉證責任。
二、緣相對人前因返還公法上不當得利事件而對聲請人提起行政
    訴訟，經臺灣嘉義地方法院（下稱原審法院）109年度簡字
    第10號行政訴訟簡易判決：「被告（即聲請人）應給付原告
    （即相對人）新臺幣298,105元，及自民國108年12月3日起
    至清償日止按年息百分之5計算之利息。」後因聲請人不服
    ，提起上訴，經本院109年度簡上字第76號判決：「一、原
    判決關於命上訴人給付新臺幣8,127元本息暨訴訟費用部分
    均廢棄。二、廢棄部分被上訴人在第一審之訴駁回。三、其
    餘上訴駁回。」等語而告確定。聲請人不服，以原確定判決
    有行政訴訟法第273條第1項第1款之事由而聲請再審。
三、經查，原確定判決係於110年1月7日送達聲請人之訴訟代理
    人，有卷附送達證書可證（本院卷第117頁）。又聲請人對
    原確定判決聲請再審之不變期間，應自原確定判決送達之翌
    日（即110年1月8日）起算30日，而聲請人住所位在嘉義市
    ，依司法院訂定之「行政法院訴訟當事人在途期間標準」第
    2條規定，應扣除在途期間6日，應計至110年2月17日（星期
    三）屆滿。惟聲請人遲至110年9月29日（本院卷第11頁收文
    戳章日期）始具狀對原確定判決聲請再審，復未見其就本件
    有何再審理由發生或知悉在後等情事為主張及舉證，其聲請
    再審顯已逾期，依上開規定及說明，其聲請自非合法，應裁
    定駁回之。
四、結論：再審之聲請為不合法，應予駁回。
中　　華　　民　　國　　110　 年　　10　　月　　21　　日
             高雄高等行政法院第三庭
                         審判長法官　吳　永　宋
                               法官　孫　奇　芳
                               法官　林　彥　君
以上正本係照原本作成。
不得抗告。
中　　華　　民　　國　　110　 年　　10　　月　　21　　日

　　　　　　　　　　　　　　 書記官　謝　廉　縈